# 持股 60% 但是董事会席位不足 2/3 ，能够并表？

提问人：呀 岛 时间：2022-11-14 15:14:57
A公司持有B公司60%的股份，另外两个股东分别持有24%、16%。 董事会安排：
董事会席位 5 人，独立董事 1 人，由股东会决定产生。董事会设董事长一人，由超过三分之二的董事决定选举产生和罢免。
董事会行使下列职权：审定公司的经营计划和投资方案；制订公司的年度财务预算方案、决算方案；制订公司的利润分配方案和弥补亏损方案；制订公司增加或者减少注册资本以及发行公司债券的方案；制订公司合并、分立、变更公司形式、解散的方案；决定公司的住所地与主要办公地；决定公司内部管理机构的设置；决定聘任首席执行官、总经理、合规负责人、董事会秘书；根据首席执行官的提名，聘任或者解聘公司副总经理、财务负责人等高级管理人员，并决定其报酬事项和奖惩事项等等......董事会会议应当由三分之二以上的董事出席方可举行。董事会作出决议，必须经全体董事三分之二以上同意方能通过。聘任或解聘首席执行官、总经理、合规负责人、董事会秘书、副总经理、财务负责人等高级管理人员需经全体董事一致同意。
股东会安排：股东会依法行使下列职权：决定公司的经营方针和投资计划；选举和更换董事，决定董事会成员的报酬事；选举和更换非由职工代表担任的董事、监事，决定监事的报酬事项；
审议批准董事会的报告；审议批准监事的报告；审议批准公司的年度财务预算方案、决算方案；审议批准公司的利润分配方案和弥补亏损的方案；对公司增加或者减少注册资本作出决议；修改公司章程；......股东会所有决议必须经代表全体股东三分之二以上表决权的股东通过。
以上安排，即使公司持股60%，也无法控制董事会和股东会，能否并表？是否可以这样考虑：因为公司持股60%，董事会席位过半，A公司不同意的事项，董事会及股东会也无法通过，基于这种考虑，A公司能够控制B公司，能够并表。

回答人：chenyiwei
否决权不等于对被投资企业的财务、经营等相关活动的主导权。就你说的情况，A公司联合另两个股东中的任何一个可以实现对相关活动的决策控制，但该组合并不固定，因此不存在共同控制安排，该被投资企业只能作为A的联营企业。

提问人：呀 岛 时间：2022-11-15 13:20:55
版主，如果小股东是由公司引入的高管团队成立的，当初这种制度安排主要是小股东担心大股东可以把他们罢免掉，大股东想要的是小股东的管理能力，这种安排是否可以在判断控制的时候应该怎么考虑呢？实践中，该公司的所有决策都是100%通过的，且大股东确实在日常管理中也是作为子公司来管理的。

回答人：chenyiwei
目前情况还是建议作为联营企业考虑，因为三个股东都无法做到单方面控制，且大股东联合其中一个小股东就可以实现对企业的控制。但这种联合并不固定。除非两个小股东之间本身有关联方或一致行动关系，此时是合营安排。